臺灣臺北地方法院刑事判決　　　　　　　　　　　　　九十三年度易字第八七二號
　　公　訴　人　臺灣臺北地方法院檢察署
　　被　　　告　丁○○
右列被告因竊盜案件，經檢察官提起公訴（九十三年度偵字第九七二四號），本院判
決如左：
    主      文
丁○○竊盜，累犯，處有期徒刑壹年。
    事      實
一、丁○○前自民國七十一年間起至八十七年間止迭次犯竊盜罪：（一）、於七十一
    年九月三十日經臺灣臺中地方法院判處有期徒刑六月，同年十月二十三日確定，
    於七十二年三月五日執行完畢。（二）、於七十九年五月三十一日經本院判處有
    期徒刑七月，同年八月十五日經臺灣高等法院撤銷改判處有期徒刑一年確定，嗣
    減為有期徒刑六月確定，於八十年一月一日執行完畢。（三）、於八十年七月二
    日經臺灣臺中地方法院判處有期徒刑一年六月，同年八月一日確定，於八十一年
    十一月二十三日執行完畢。（四）、於八十二年五月十一日經本院判處有期徒刑
    三月，嗣確定在案，於八十二年九月二十九日執行完畢。（五）、於八十六年九
    月二十四日晚上、十一月十三日晚上在臺北市大安區大安森林公園內，因連續竊
    得他人皮包，於八十七年一月十二日經本院以八十六年度易字第七０八八號判處
    有期徒刑一年，刑前強制工作三年，於八十七年三月二十四日經臺灣高等法院判
    決上訴駁回確定，於八十八年一月五日執行強制工作，九十一年一月五日執行完
    畢，接續執行有期徒刑一年之刑期，而於九十一年十一月五日縮刑期滿執行完畢
    。（六）、於八十七年八月十九日經本院以八十七年度易字第二二六五號判處有
    期徒刑四月，而同年九月十一日確定，九十一年十月二十一日易科罰金執行完畢
    。詎仍不知悔改，意圖為自己不法之所有，於九十三年二月二十九日凌晨一時二
    十三分許，在臺北市大安區大安森林公園內，趁乙○○、丙○○坐在音樂臺後方
    椅子上聊天而疏於注意之際，自後徒手接續竊取二人所有置放在右側椅子上之背
    包二個＜乙○○背包內有國民
    臺北捷運悠遊卡與禮券等各一張、ＳＯＮＹ　ＥＲＩＣＳＳＯＮ行動電話一支及
    現金新臺幣（下同）七百元，丙○○背包內有三星牌行動電話一支、ＮＩＫＯＮ
    牌數位相機一部及現金一百元。得手後，將皮包攜至公園樹林內欲翻看財物時，
    發覺一路尾隨之甲○○、周凱毅在後追捕，遂將竊得之皮包丟棄逃逸，惟仍遭周
    凱毅追捕，報警查獲。
二、案經臺北市政府警察局大安分局報請臺灣臺北地方法院檢察署檢察官偵查起訴。
    理　　　由
一、訊據被告丁○○固坦承有拿取被害人乙○○、丙○○之皮包，並遭甲○○、周凱
    毅二人一路追捕，然矢口否認有何竊盜之犯行，辯稱：我並未竊取被害人乙○○
    、丙○○所有之皮包，我當時在大安森林公園草地上發現二個皮包，只是撿起來
    而已，尚未翻看，因見甲○○、周凱毅二人突然跑過來，一時驚嚇才跑開等語。
    經查，右揭事實，業據被害人乙○○、丙○○於警詢及檢察官偵訊時分別指陳在
    卷（詳見偵查卷宗第十五頁、第十七頁、第四十四頁、第四十五頁），核與目擊
    證人周凱毅於警詢時（詳見偵查卷宗第十九頁）及目擊證人甲○○於本院審理時
    之陳述情節相符，此外，並有贓物認領保管單二紙暨領據清冊一紙及贓物照片影
    本四張在卷可稽（詳見偵查卷宗第二十八頁至第三十二頁）；依證人甲○○於本
    院審理時證稱：我目擊被告前開竊取之經過，在音樂臺之光線雖很暗，但我距離
    被害人約二十公尺，被告之舉動皆未離開我視線範圍，且我與友人周凱毅一直尾
    隨他，直到他被周凱毅逮捕為止等語（詳見本院九十三年九月七日審判筆錄）；
    參以案發當時為凌晨一時許，公園內人煙稀少，證人指認錯誤之可能性極微，且
    所證被告之犯罪時間、地點及方法又與被告於八十六年九月二十四日晚上、十一
    月十三日晚上，在大安森林公園內連續竊取被害人顏銓谷、盧慧貞、張嘉倫等人
    所有皮包、書包內財物，經本院以八十六年度易字第七０八八號刑事判決判處有
    期徒刑一年，刑前強制工作三年，於八十七年三月二十四日經臺灣高等法院判決
    上訴駁回確定案件之犯罪地點及方法相同，甚而被告於該案亦係以拾獲他人書包
    為辯解，與本案之辯解如出一轍，此有本院八十六年度易字第七０八八號刑事判
    決一件附卷可按，再者，被害人二人遭竊皮包內所有財物於查獲時均仍存放於皮
    包內，衡諸常情，若係他人所竊取，實無於得手後未遭他人發覺追捕之情形下，
    即將全部竊得之財物棄置於草地上之理，是被告所辯，顯係卸責之詞。綜上所述
    ，本件事證明確，被告犯行堪以認定，應予依法論科。
二、按竊盜罪既遂與未遂之區別，應以所竊之財物已否移入自己權力支配之下為準，
    若已將他人財物移歸自己所持有，即應成立竊盜既遂罪，至其後將已竊得之物遺
    棄逃逸，仍無妨於該罪之成立，最高法院十七年上字第五０九號判例意旨參照。
    核被告所為，係犯刑法第三百二十條第一項之竊盜既遂罪。其以接續一行為竊得
    被害人乙○○、丙○○之皮包各一個，為想像競合犯，應依刑法第五十五條規定
    從一重論處。查被告前於八十六年間因竊盜案件，於八十七年一月十二日經本院
    以八十六年度易字第七０八八號判處有期徒刑一年，刑前強制工作三年，於八十
    七年三月二十四日經臺灣高等法院判決上訴駁回確定，於八十八年一月五日執行
    強制工作，九十一年一月五日執行完畢，接續執行有期徒刑一年之刑期，而於九
    十一年十一月五日縮刑期滿執行完畢，此有臺灣高等法院被告全國前案紀錄表一
    件在卷可按，其於刑之執行完畢，五年之內再犯本件有期徒刑以上之罪，為累犯
    ，應依刑法第四十七條規定加重其刑。本院審酌被告前自七十一年間起至八十七
　　年間止迭次犯竊盜罪：（一）、於七十一年九月三十日經臺灣臺中地方法院判處
　  有期徒刑六月，同年十月二十三日確定，於七十二年三月五日執行完畢。（二）
    、於七十九年五月三十一日經本院判處有期徒刑七月，同年八月十五日經臺灣高
    等法院撤銷改判處有期徒刑一年確定，嗣減為有期徒刑六月確定，於八十年一月
    一日執行完畢。（三）、於八十年七月二日經臺灣臺中地方法院判處有期徒刑一
    年六月，同年八月一日確定，於八十一年十一月二十三日執行完畢。（四）、於
    八十二年五月十一日經本院判處有期徒刑三月，嗣確定在案，於八十二年九月二
    十九日執行完畢。（五）、於八十六年九月二十四日晚上、十一月十三日晚上在
    臺北市大安區大安森林公園內，因連續竊得他人皮包，於八十七年一月十二日經
    本院以八十六年度易字第七０八八號判處有期徒刑一年，刑前強制工作三年，於
    八十七年三月二十四日經臺灣高等法院判決上訴駁回確定，於八十八年一月五日
    執行強制工作，九十一年一月五日執行完畢，接續執行有期徒刑一年之刑期，而
    於九十一年十一月五日縮刑期滿執行完畢。（六）、於八十七年八月十九日經本
    院以八十七年度易字第二二六五號判處有期徒刑四月，而同年九月十一日確定，
    九十一年十月二十一日易科罰金執行完畢，此有上開被告全國前案紀錄表在卷可
    按，竟仍不知悔改，犯罪之方法、所竊得財物之價值及其犯罪後否認犯行之態度
    等一切情狀，認公訴人請求量處其有期徒刑一年為適當，爰量處如主文所示之刑
    ，以資懲儆。
據上論斷，應依刑事訴訟法第二百九十九條第一項前段，刑法第三百二十條第一項、
第五十五條、第四十七條，罰金罰鍰提高標準條例第一條前段判決如主文。
本案經檢察官呂建興到庭執行職務
中　　　華　　　民　　　國　　九十三　　年　　　九　　　月　　二十一　　日
                                    臺灣臺北地方法院刑事第十一庭
                                      　審判長法　官  劉方慈
                                              法　官  陳容正
                                              法　官  朱夢蘋
右正本證明與原本無異。
如不服本判決，應於判決送達後十日內，向本院提出上訴狀。
                                              書記官  周小玲
中　　　華　　　民　　　國　　九十三　　年　　　九　　　月　　二十二　　日
附錄本案論罪科刑法條全文：
刑法第三百二十條
意圖為自己或第三人不法之所有，而竊取他人之動產者，為竊盜罪，處五年以下有期
徒刑、拘役或五百元以下罰金。
意圖為自己或第三人不法之利益，而竊佔他人之不動產者，依前項之規定處斷。
前二項之未遂犯罰之。
